src/morphology/stems/adjectives.lexc
LEXICON adjectives
ārga:ārga A_ĀIGA  "arka" ;
aʼrgiļ:aʼrgiļ A_ǬʼBIĻ  "haarainen" ;
aššõ:aššõ A_AŠŠÕ  "äkillinen" ;
äʼbknaš:äʼb#knaš A_KAŠ  "ruma" ;
ämār:ämār A_TIDĀR  "hämärä" ;
blēʼḑ:blēʼḑ A_BLĒʼḐ  "veitikkamainen" ;
dōŗa:dōŗa A_JǬRA  "omapäinen" ;
drūʼošõ:drūʼošõ A_DRŪʼOŠÕ  "rohkea" ;
dullõnz:dullõn A_DULLÕNZ  "hourupäinen" ;
giftig:giftig A_KǬRAND  "myrkyllinen" ;
grinā:grinā A_PADĀ  "" ;
ilmõsītõ:ilmõ#sītõ A_NIŖȚ  "viaton" ;
immõrkīerdõd:immõr#kīerdõd A_TAPTÕD  "" ;
īpiž:īpiž A_VARĪKŠ  "erikoinen" ;
jeksiji:jeksiji A_AKKIJI  "erehdyttävä" ;
joʼuļiki:joʼuļiki A_LĒʼMI  "haalea" ;
jutā:jutā A_KÄPĀ  "raidallinen" ;
kaʼd:kaʼd A_NIʼM  "kateellinen" ;
kaʼdstõb:kaʼdstõb A_ȬʼDÕG  "kadehdittava" ;
kaprīz:kaprīz A_ANALĪZ  "oikukas" ;
käbrāz:käbrāz A_KÄBRĀZ  "ripeä" ;
kērabi:kērabi A_AʼBLI  "kirjava" ;
kiʼlliji:kiʼlliji A_LĒʼJI  "sointuva" ;
kīļaz:kīļļa A_PŪŖAZ  "sileä" ;
klīen:klīen A_IRM  "hentokasvuinen" ;
knap:knap A_KIM  "pieni" ;
knaš:knaš A_KAŠ  "kaunis" ;
koʼggõrz:koʼggõr A_AŅGÕRZ  "möyheä" ;
kōltsakõz:kōltsakõz A_ARĀGÕZ  "laiha" ;
konsekvent:konsekvent A_ĀIGAST  "johdonmukainen" ;
kougõnnēji:kougõn#nēji A_SĒJI  "kaukonäköinen" ;
kõʼl:kõʼl A_KÕʼL  "kalsea" ;
kȭrkaz:kȭrka A_ĀMBAZ  "ylimielinen" ;
kräbīļ:kräbīļ A_TARĪĻ  "vaikeasti luettava" ;
krõbīž:krõbīž A_VARĪKŠ  "tuikea" ;
kūdklas:kūd#klas A_  "" ;
kūja:kūja A_LĒBA  "kuiva" ;
kūldakarrõ:kūlda#karrõ A_-ZERO  "kullanvärinen" ;
kuoʼdli:kuoʼdli A_SĒMI  "kodikas" ;
kuplā:kuplā A_MAKSĀ  "tuuhea" ;
ladūz:ladūz A_ALĪZ  "letkeä" ;
laigā:laigā A_AIGĀ  "leveä" ;
laigīm:laigīm A_SIDĀM  "leveämpi" ;
laʼigit:laʼigit A_SAʼGDIT  "laajuinen" ;
lajā:laʼjā A_KALĀ  "laiha" ;
lāška:lāška A_ŪŠKA  "laiska" ;
läkā:läkā A_KÄPĀ  "pliisu" ;
lǟlam:lǟlam A_TŪOITÕG  "vaikea" ;
lǟʼnd:lǟʼnd A_LǞʼND  "mennyt" ;
lǟʼndzīe:lǟʼndz#īe A_TĪE  "" ;
lem:lem A_KIM  "lämmin" ;
leņtš:leņtš A_DAŅTŠ  "" ;
liepli:liepli A_TŪĻI  "leppoisa" ;
lindbrī:lind#brī A_BRĪ  "lainsuojaton" ;
līngaz:līngaz A_NÕTKĀZ  "rauhallinen" ;
lītnēji:līt#nēji A_SĒJI  "lyhytnäköinen" ;
lodžā:lodžā A_DADŽĀ  "nuokuksissa" ;
loʼḑ:loʼḑ A_PIʼŅ  "lokainen" ;
loʼḑ:loʼḑ A_PIʼŅ  "veltto" ;
lomākõz:lomākõz A_ARĀGÕZ  "hidas" ;
lōrkatõks:lōrkatõks A_KĒRATÕKS  "homssuinen" ;
lumīzvālda:lumīz#vālda A_ĀITA  "lumivalkoinen" ;
luoik:luoik A_KAND  "alhainen" ;
lūos:lūos A_FAKT  "voikko" ;
lušti:lušti A_KAȚKI  "riemukas" ;
maigāz:maʼigāz A_MAIGĀZ  "perso" ;
makstõd:makstõd A_TAPTÕD  "maksullinen" ;
mǟʼdõn:mǟʼdõn A_ǬʼRÕN  "sotkeutunut" ;
märgõn:märgõn A_APPÕN  "laho" ;
mätskõz:mätskõz A_MÕTKÕZ  "" ;
mieʼddi:mieʼddi A_  "hunajainen" ;
mieʼrlimi:mieʼrlimi A_LĒʼMI  "merellinen" ;
mieʼrnaʼigi:mieʼrn#aʼigi A_AʼIGI  "merenrantainen" ;
miklā:miklā A_MAKSĀ  "kostea" ;
modǟrn:modǟrn A_ĀIGAST  "muodikas" ;
mǭnaʼlli:mǭn#aʼlli A_PUʼNNI  "maanalainen" ;
mõʼŗžiji:mõʼŗžiji A_LĒʼJI  "" ;
muinizaigi:muiniz#aigi A_AIGI  "muinainen" ;
mūodzig:mūodzig A_KǬRAND  "" ;
mūrdamõt:mūrdamõt A_-ZERO  "murtumaton" ;
nǭļaz:nǭļļa A_PǬĻAZ  "hassu" ;
normāl:normāl A_TIDĀR  "normaali" ;
nõʼddõr:nõʼddõr A_BÄʼZMÕR  "kehno" ;
nõrī:nõrī A_TORĪ  "jäykkä" ;
nȭrka:nȭrka A_ĀITA  "heikko" ;
nõrkõn:nõrkõn A_ÄʼGGÕZ  "nääntynyt" ;
nȭŗkaz:nȭŗka A_ĀMBAZ  "voimaton" ;
nõtkāz:nõtkā A_NÕTKĀZ  "notkea" ;
nūoŗ:nūoŗ A_JŪŖ  "nuori" ;
ǭʼdõrz:ǭʼdõr A_AŅGÕRZ  "maho" ;
ǭʼdõz:ǭʼdõ A_PŪʼDÕZ  "kapea" ;
ǭļaz:ǭļļa A_PǬĻAZ  "vihreä" ;
ǭra:ǭra A_JǬRA  "harva" ;
ouki:ouki A_OUKI  "reikäinen" ;
oʼvstõd:oʼvstõd A_TĪʼEDÕD  "kunnioitettu" ;
õʼbdõkǭrali:õʼbdõ#kǭrali A_AʼBLI  "hopeanvärinen" ;
ȭgiji:ȭgiji A_AKKIJI  "hehkuva" ;
pai:pai A_BRĪ  "" ;
paralel:paralel A_AMĀT  "paralleelinen" ;
parām:parām A_SIDĀM  "parempi" ;
parāz:parāz A_ALĪZ  "sopiva" ;
paŗī:paŗŗī A_PAŖĪ  "" ;
pīʼemdõ:pīʼemdõ A_NǬʼGÕ  "pehmeä" ;
pīʼep:pīʼep A_VAʼIT  "sienimäinen" ;
pikki:pikki A_KUKKI  "pikinen" ;
piški:piški A_KAȚKI  "pieni" ;
pivā:piʼvā A_TUBĀ  "pyhä" ;
pǭr:pǭr A_IRM  "pari" ;
pozitīv:pozitīv A_ANALĪZ  "positiivinen" ;
pȭda:pȭda A_MȬKA  "hiostava" ;
priš:priš A_VIŠ  "tuore" ;
pūʼdõz:pūʼdõ A_PŪʼDÕZ  "puhdas" ;
pūoltäuž:pūol#täuž A_TÄUŽ  "puolitäynnä" ;
pūoltīʼedõd:pūol#tīʼedõd A_TĪʼEDÕD  "puolitekoinen" ;
pūoltūorõz:pūol#tūorõ A_VȬRÕZ  "puoliraaka" ;
raʼnk:raʼnk A_NĪʼEM  "hutera" ;
reāl:reāl A_AMĀT  "reaalinen" ;
rikāz:rikkā A_RIKĀZ  "rikas" ;
rīț:rīț A_VIĻȚ  "matala" ;
roppi:roppi A_KUKKI  "rivo" ;
roʼvvõdvaʼili:roʼvvõd#vaʼili A_SĒMI  "kansainvälinen" ;
rōza:rōza A_LILLA  "pinkki" ;
rȭskõ:rȭskõ A_SIELDÕ  "tuore" ;
rubīžaʼigi:rubīž#aʼigi A_AʼIGI  "rajaseudun" ;
rušk:rušk A_FAKT  "kuparinruskea" ;
saksā:saksā A_OKSĀ  "saksalainen" ;
saņț:saņț A_NIŖȚ  "kurja" ;
sīend:sīen A_SĪEND  "kylläinen" ;
siʼnvannʼit:siʼn#vannʼit A_SAʼGDIT  "sinun ikäinen" ;
sitkõz:sitkõz A_MÕTKÕZ  "sitkeä" ;
smouļ:smouļ A_VIĻȚ  "nutipäinen" ;
soʼugdõ:soʼugdõ A_NǬʼGÕ  "hölmö" ;
spitš:spitš A_OKŠ  "terävä" ;
sūr:sūr A_SŪR  "suuri" ;
sūŗim:sūŗim A_TŪOITÕG  "isompi" ;
škīelsīlma:škīel#sīlma A_SĪLMA  "kierosilmäinen" ;
täuž:täuž A_TÄUŽ  "täysi" ;
tīʼedõb:tīʼedõb A_ȬʼDÕG  "tehtävä" ;
tīera:tīera A_TĪERA  "terve" ;
tiʼg:tiʼg A_KIʼV  "matalamielinen" ;
toļp:toļp A_KAND  "töpö" ;
toņ:toņ A_EĻ  "sakea ja kuiva" ;
tõvā:tõʼvā A_TUBĀ  "syvä" ;
tumšõ:tumšõ A_AŠŠÕ  "pimeä" ;
tūorõz:tūorõ A_VȬRÕZ  "raaka" ;
uidi:uidi A_AIGI  "häpeällinen" ;
ukkõlǟʼnd:ukkõ#lǟʼnd A_LǞʼND  "" ;
ul:ul A_UL  "hullu" ;
umbi:umbi A_TŪĻI  "pinnallinen" ;
uʼmmi:uʼmmi A_PUʼNNI  "omansa" ;
ūnd:ūnd A_SĪEND  "kypsä" ;
ūrmastõn:ūrmastõn A_APPÕN  "pyörryksissä oleva" ;
ūž:ūd A_ŪŽ  "uusi" ;
vabā:vabā A_PADĀ  "vapaa" ;
vabāilā:vabā#iʼlā A_KALĀ  "ulkoilma-" ;
vagāmīez:vagā#mīe A_MĪEZ  "" ;
vaigā:vaigā A_AIGĀ  "matala" ;
vāldiņ:vāldiņ A_ĀNKAŖ  "aukinainen" ;
vaʼldziklilla:vaʼldzik#lilla A_LILLA  "sinipunertava" ;
vaʼnbõn:vaʼnbõn A_ǬʼRÕN  "kömpelö" ;
vēļa:vēļa A_KĒRA  "harva" ;
viʼl:viʼl A_NIʼM  "viileä" ;
vingõr:vingõr A_KĪNDÕR  "notkea" ;
viš:viš A_VIŠ  "vahva" ;
vizā:vizā A_IZĀ  "kova" ;
vȯitõ:vȯitõ A_SIELDÕ  "ohut" ;
vȭrõmǭ:vȭrõ#mǭ A_PŪ  "muukalainen" ;
